臺灣南投地方法院民事裁定
111年度聲字第41號
聲  請  人  陳麗玉  

            張裕源  
相  對  人  郭世滄  
            中國信託商業銀行股份有限公司


法定代理人  利明献  
上列當事人間聲請停止強制執行事件，本院裁定如下：
    主  文
聲請人以新臺幣62萬2,000元供擔保後，本院110年度司執字第25
811號清償票款強制執行事件（含併入案號110年度司執字第8944
號清償票款強制執行事件、110年度司執字第29985號清償債務強
制執行事件）就附表一所示建物所為之強制執行程序，於本院11
1年度訴字第283號第三人異議之訴事件因判決確定、和解或撤回
起訴而終結前，應暫予停止。
聲請人其餘聲請駁回。
    理  由
一、有回復原狀之聲請，或提起再審或異議之訴，或對於和解為
    繼續審判之請求，或提起宣告調解無效之訴、撤銷調解之訴
    ，或對於許可強制執行之裁定提起抗告時，法院因必要情形
    或依聲請定相當並確實之擔保，得為停止強制執行之裁定，
    強制執行法第18條第2項定有明文。
二、聲請意旨略以：相對人即債權人（下稱相對人）郭世滄執本
    院南投簡易庭110年度司票字第51號本票裁定（下稱系爭本
    票裁定）暨確定證明書為執行名義，及相對人中國信託商業
    銀行股份有限公司執本院110年度司促字第5809號支付命令
    （下稱系爭支付命令）暨確定證明書為執行名義，聲請對如
    附表一所示建物（下稱系爭建物）及附表二所示之土地(下
    稱系爭土地，以下合稱系爭不動產)為強制執行（下稱系爭
    強制執行事件，就系爭強制執行事件所進行之強制執行程序
    ，下稱系爭強制執行程序）受理在案，雖系爭建物房屋稅稅
    籍登記在聲請人即債務人(下稱聲請人)名下，然不能僅以房
    屋稅納稅義務人作為判斷系爭建物所有權之歸屬，系爭建物
    實非聲請人所有，且已由系爭建物之其他公同共有人劉素修
    依法提起第三人異議之訴，經本院以111年度訴字第283號第
    三人異議之訴事件（下稱本案訴訟）受理，倘不停止系爭強
    制執行程序之進行，聲請人必將蒙受難以彌補之損害。爰聲
    明願供擔保，請求裁定准予停止系爭強制執行程序等語。
三、經查：
　㈠本件聲請人所主張之上開事實，經本院調取系爭強制執行事
    件及本案訴訟卷宗核閱無誤，系爭強制執行程序目前仍在進
    行中，本院審核前開卷宗後認劉素修所提之本案訴訟，在法
    律上尚非顯無理由。又劉素修已就系爭建物對相對人郭世滄
    提起本案訴訟，如不停止此部分系爭強制執行程序之進行，
    日後劉素修所提本案訴訟如獲勝訴判決，系爭建物倘已經執
    行程序移轉予相對人或第三人，恐將受有難以回復之損害，
    是本件確有就系爭建物部分裁定停止強制執行程序之必要。
    故聲請人對相對人聲請於本案訴訟終結前，系爭強制執行事
    件就系爭建物部分之執行程序暫予停止，於法並無不合。
　㈡法院依強制執行法第18條第2項定擔保金額而准許停止強制執
    行之裁定者，該項擔保係備供債權人因停止執行所受損害之
    賠償，其數額應依標的物停止執行後，債權人未能即時受償
    或利用該標的物所受之損害額，或其因另供擔保強制執行所
    受之損害額定之，非以標的物之價值或其債權額為依據（最
    高法院91年度台抗字第429號裁定意旨參照）。申言之
    ，即應以債權人因執行程序之停止，致原預期受償之時間延
    後所生之損害，為定擔保數額之依據。而依通常社會觀念，
    使用金錢之對價即為利息，執行債權倘為金錢債權，債權人
    因執行程序停止，致受償時間延後，通常應可認係損失停止
    期間利用該債權總額所能取得之利息。 
　㈢本院審酌相對人郭世滄、中國信託商業銀行股份有限公司聲
    請強制執行之標的為對聲請人張裕源之金錢債權，債權額分
    別為新臺幣（下同）220萬元、6萬0,726元，相對人於系爭
    強制執行事件所得受償之債權額合計為226萬0,726元，而本
    案訴訟之訴訟標的金額已逾150萬元，屬得上訴第三審之民
    事事件，茲參酌各級法院辦案期限實施要點規定，第一、二
    、三審訴訟程序審判案件之辦案期限各為1年4月、2年、2年
    ，共計5年4月；復累計送達、上訴期間約2月。以上開可能
    獲償債權金額，按週年利率5％計算，則相對人因停止執行所
    可能遭受之利息損失為62萬1,700元【計算式：2,260,726元
    ×5％×（5＋6/12）年≒621,700，小數點後四捨五入】。因此酌
    定聲請人以62萬2,000元為相對人供擔保後，在本案訴訟全
    案終結確定前，就系爭建物部分停止系爭強制執行程序。
　㈣至聲請意旨關於停止系爭土地強制執行程序部分，由於本案
    訴訟請求確認所有權歸屬及撤銷強制執行程序之範圍僅係針
    對系爭建物，系爭土地於系爭強制執行程序上並無爭議，故
    系爭土地部分並無停止執行之必要，此部分不應准許，應予
    駁回。
四、依強制執行法第18條第2項，裁定如主文。　　
中　　華　　民　　國　　111 　年　　7 　　月　　12　　日
                  民事第一庭  法　官　葛耀陽
以上正本係照原本作成
如對本裁定抗告須於裁定送達後10日內向本院提出抗告狀，並繳
納抗告費新臺幣1,000元
中　　華　　民　　國　　111 　年　　7 　　月　　13　　日
                              書記官　黃婉淑
附表一
編號 建號 基  地  坐  落 -------------- 建  物  門  牌 建築式樣主要建築材料及房屋層數 建物面積（平方公尺）  權利範圍     樓　　層　　面　　積 合　　　　　　　　計 附屬建物主要建築材料及用途  1 89 南投縣○○鄉○○段000000000000000000地號 -------------- 南投縣○○鄉○○村○○路00○00號(現場門牌興產路96之32號) 住商用、鋼鐵造、1層 一層: 514.75 合計: 514.75  全部  備考 陳麗玉，未辦建物所有權第一次登記，其中6.01平方公尺占用鄰地1096地號     2 88 南投縣○○鄉○○段000地號 -------------- 南投縣○○鄉○○村○○路00○00號(現場門牌廣興村興產路96之30號) 住宅用、鋼鐵造、1層 一層: 134.25 合計: 134.25  全部  備考 張裕源，未辦建物所有權第一次登記(其中0.21平方公尺占用鄰地974地號)     
附表二：
編號 土　　　　地　　　　坐　　　　落     面　積 權　利 範　圍  縣　市 鄉鎮市區 段 小段 地號 平方公尺  1 南投縣 鹿谷鄉 石城  976 176.77 5分之1  備考 陳麗玉      2 南投縣 鹿谷鄉 石城  978 316.02 全部  備考 陳麗玉      3 南投縣 鹿谷鄉 石城  1093 24.11 2分之1  備考 陳麗玉      4 南投縣 鹿谷鄉 石城  1094 444.63 全部  備考 陳麗玉      5 南投縣 鹿谷鄉 石城  1095 94.38 全部  備考 陳麗玉